【裁判字號】    97,消債更,381
【裁判日期】    980414
【裁判案由】    更生事件
【裁判全文】
臺灣新竹地方法院民事裁定           97年度消債更字第381號
聲  請  人  甲○○
上列聲請人與相對人即債權人台新商業銀行股份有限公司等間消
費者債務清理更生事件，本院裁定如下：
    主  文
債務人甲○○自中華民國九十八年四月十四日下午四時起開始更
生程序。
命司法事務官進行本件更生程序。
    理  由
一、按債務人對於金融機構因消費借貸、自用住宅借款、信用卡
    或現金卡契約而負債務，在聲請更生或清算前，應提出債權
    人清冊，以書面向最大債權金融機構請求協商債務清償方案
    ，並表明共同協商之意旨，消費者債務清理條例第一百五十
    一條第一項定有明文。次按債務人不能清償債務或有不能清
    償之虞者，得依本條例所定更生或清算程序，清理其債務，
    消費者債務清理條例第三條定有明文。再按法院開始更生程
    序之裁定，應載明其年、月、日、時，並即時發生效力，消
    費者債務清理條例第四十五條第一項定有明文。末按法院裁
    定開始更生或清算程序後，得命司法事務官進行更生或清算
    程序，必要時得選任律師、會計師或其他適當之自然人或法
    人一人為監督人或管理人，消費者債務清理條例第十六條第
    一項定有明文。
二、本件聲請人即債務人主張：伊目前積欠台新商業銀行股份有
    限公司等多家金融機構信用貸款等債務約新台幣 (下同)572
     萬 餘元，債務人前曾申請債務協商成立，並依約每月清償
    55,140元之債務，惟協議當時，聲請人收入即未達該數額，
    向親友借貸始得支付部分款項，惟至96年4 月即無力支付，
    蓋前開協商，協商條件係由銀行片面決定，聲請人僅有接受
    或不接受選項，銀行根本不考慮聲請人及子女之基本生活所
    需及其清償能力為何？聲請人95年薪資所得為每月39,849元
    ，96年薪資所得為每月50,438元，扣除必要生活費用，仍無
    力履行前開協商方案，故因不可歸責於己之事由，致履行有
    重大困難，方發生毀諾之情形，目前無擔保或無優先權之債
    務總額未逾1,200 萬元，復未經法院裁定開始清算程序或宣
    告破產，爰向本院聲請更生等語。
三、經查：(一)債務人所主張之上開事實，業據提出聯徵中心綜合
    信用報告正本、債權人清冊、財產及收入狀況說明書、全戶
    戶籍謄本資料為證；(二)經查，債務人95年9 月18日與債權銀
    行達成協商時，債務人該年度之全年所得為480,380 元，96
    年度全年收入為607,918 元，有債務人該年度得調件明細表
    在卷可稽，95 年 平均每月收入4 萬元，96年度每月收入約
    5 萬元，若每月還款55,140元，剩餘款項確實不足以支應債
    務人及其子女日常生活所需，是發生毀諾而無法履行該協商
    方案，應耍具不可歸責之事由尚屬可信；(三)此外，復查無聲
    請人即債務人有消費者債務清理條例第6 條第3 項、第8 條
    或第46條各款所定駁回更生聲請之事由存在，則債務人聲請
    更生，應屬有據，爰裁定如主文第1 項所示。又本件聲請人
    即債務人業經裁定開始更生程序，並裁定命司法事務官進行
    本件更生程序，如主文第2 項所示。
四、依首揭法條裁定如主文。
中    華    民    國    98    年    4     月    14    日
              民事第一庭    法      官  王銘勇
上為正本係照原本作成。
本件不得抗告。
本裁定已於98年4月14日下午4時公告。
中    華    民    國    98    年    4     月    14    日
                            書  記  官  曾秀貞


司法院資訊處製作；財團法人民間司法改革基金會備份。
